---
title: "Tubes Statistika"
author: Kelompok C
output: html_notebook
---


<br/>
<br/>
<font size="4"> **Maksud Eksplorasi** </font><br/>
Kelompok kami mendapatkan data tentang Engineering Graduate Salary yang berisi data-data mengenai info terkait ID, gender, DOB, 10percentage, 10board, 12graduation, 12percentage, 12board, CollegeID, College Tier dan banyak data yang lainnya yang dapat kita eksplor. Maksud dari eksplorasi data ini kami ingin memperlihatkan data dari Engineering Graduate Salary berupa visualisasi dari data tersebut mulai dari Eksplorasi data univariant, Eksplorasi data bivariant, maupun Eksplorasi data multivariant serta melakukan analisis data yang telah didapatkan satu persatu. 


<font size="4"> **Variable yang di Eksplor** </font><br/>
Dari semua variable yang ada dalam data Engineering Graduate Salary, kami memilih sebanyak lima variabel yang akan di Eksplor. Lima variabel tersebut yaitu :  
•	College GPA <br/>
•	English <br/>
•	Logical <br/>
•	Salary <br/>
•	Gender (digunakan hanya pada Boxplot multivariant)


<font size="4"> **Alat dan Metode** </font><br/>
Untuk Alat yang kami gunakan dalam melakukan eksplorasi data ini yaitu dengan menggunakan Rstudio. Rstudio ini merupakan bahasa pemrograman yang paling sering digunakan untuk melakukan Eksplorasi serta Visualisasi dari suatu data. Metode yang kami gunakan untuk eksplorasi data ini yaitu Eksplorasi data univariant yang berisikan : histogram dan boxplot, Ekplorasi data bivariant yang berisikan : scatterplot, dan Eksplorasi data multi variant yang berisikan : ggpairs, boxplot multivariant atau multi dimensi.



```{r message=FALSE, warning=FALSE}
# load libraries
#df <- read_excel("~/Downloads/Engineering_graduate_salary.xlsx")
library(readr)
library(dplyr)
library(ggplot2)
library(GGally)
```

```{r message=FALSE}
#load data frames
df <- read_excel("~/Downloads/Engineering_graduate_salary.xlsx")
```

```{r}
#inspect data frames
head(df)
```

```{r}
data <- df
hist(
  df$collegeGPA, col="red", main="Histogram of College GPA", xlab="College GPA", border="black"
)

```
<font size="2">**Eksplorasi Data Univariant**</font><br/>
1.	Analisis Variabel College GPA
Histogram dari variabel tersebut, menunjukkan bahwa GPA mahasiswa yang paling paling tinggi berada direntang 70-80 dengan frekuensi lebih dari 1200 dan yang paling rendah berada direntang 0 – 10 dengan frekuensi 0. 



```{r}
data <- df
hist(
  df$English, col="brown", main="Histogram of English", xlab="English", border="black"
)
```
<font size="2">**Eksplorasi Data Univariant**</font><br/>
2.	Analisis Variabel English
Histogram dari variabel tersebut, menunjukkan skor kemampuan berbahasa inggris dari setiap mahasiswa. Dari histogram tersebut, ditunjukkan bahwa skor inggris yang  paling tinggi berada direntang 450 – 500 dengan frekuensi lebih dari 500 dan yang paling rendah berada direntang 200 – 250 dengan frekuensinya antara 1 atau 2. 


```{r}
data <- df
hist(
  df$Logical, col="magenta", main="Histogram of Logical", xlab="Logical", border="black"
)
```
<font size="2">**Eksplorasi Data Univariant**</font><br/>
3.	Analisis Variabel Logical
Histogram dari variabel tersebut, menunjukkan skor kemampuan Logical dari setiap mahasiswa. Dari histogram tersebut, ditunjukkan bahwa skor logic yang paling tinggi berada direntang 450 – 500 dengan frekuensi lebih dari 500 dan  yang paling rendah berada direntang 700 – 750 dengan frekuensi 0.


```{r}
# labels=sprintf("$%2.0f", seq(10,400,by=100))
hist(
  df$Salary, col="grey", main="Histogram of Salary", xlab="Salary", border="black"
)
```
<font size="2">**Eksplorasi Data Univariant**</font><br/>
4.	Analisis Variabel Salary
Dari histogram, dapat dilihat Salary yang paling tinggi berada pada frekuensi 2500 lebih pada 0e+00 dan frekuensi yang paling rendah berada di rentang $1.000.000 – $2.000.000 


```{r}
plot(
  df$collegeGPA, df$Salary, main = "College GPA dan Salary",ylab="Salary", xlab="College GPA", col="lightblue"
)
cor.test(df$collegeGPA,df$Salary, method = 'pearson')
```
<font size="2">**Eksplorasi data Bivariant**</font><br/> 
1.	Variabel College GPA dan Salary
Dari scatter plot antara College GPA dengan Salary, didapatkan hubungan atau korelasi dari corelation test metode pearson yang bersifat positif lemah dan data pada plot tersebut ada yang menyebar dan ada juga yang menumpuk. Selain itu, didapatkan banyak pemusatan data yang menumpuk dari rentang 45 – 85.




```{r}
plot(
  df$English, df$Logical, main = "English dan Logical",ylab="Logical", xlab="English", col="coral2"
)
cor.test(df$English,df$Logical, method = 'pearson')
```
<font size="2">**Eksplorasi data Bivariant**</font><br/> 
2.	Variabel English dan Logical 
Dari scatter plot antara English dengan Logical, didapatkan hubungan atau korelasi didapatkan hubungan atau korelasi dari corelation test metode pearson yang bersifat positif lemah. Selain itu, didapatkan banyak pemusatan data ditengah – tengah dari rentang 300 – 750 dan ditemukan juga 1 data plot yang kurang dari 200.



```{r}
# Menampilkan korelasi antar kombinasi pasangan fitur dataset
data %>%
  select(collegeGPA, Salary, CollegeID) %>%
  ggpairs(
    title="Plot berbagai data", lower=list(continuous=wrap("smooth", alpha= 0.3, size=0.1))
  )
```
<font size="2">**Eksplorasi Data Multivariant**</font><br/>    
1.	Variabel College GPA, Salary, dan College ID
Dari hasil ggpairs diatas, didapatkan korelasi antara College GPA, Salary, dan College ID. Dari beberapa korelasi tersebut, ditemukan 3 korelasi yaitu antara Salary dengan college GPA, College ID dengan College GPA, dan College ID dengan Salary. Salary dengan college GPA dan College ID dengan College GPA memiliki korelasi positif lemah. Sementara College ID dengan Salary memiliki korelasi negatif lemah.



```{r}
# Menampilkan korelasi antar kombinasi pasangan fitur dataset
data %>%
  select(English, Logical, Quant) %>%
  ggpairs(
    title="Plot berbagai data", lower=list(continuous=wrap("smooth", alpha= 0.3, size=0.1))
  )
```
<font size="2">**Eksplorasi Data Multivariant**</font><br/>    
2.	Variabel English, Logical dan Quant
Dari hasil ggpairs diatas, didapatkan korelasi antara English, Logical, dan Quant. Dari beberapa korelasi tersebut, ditemukan 3 korelasi yaitu antara Logical dengan English, Quant dengan English, dan Quant dengan Logical. Logical dengan English dan Quant dengan English memiliki korelasi positif lemah. Sementara Quanr dengan Logical memiliki korelasi positif kuat.



```{r}
boxplot(df$English, col = "pink", main ="English")
summary(df$English)
```
<font size="2">**Eksplorasi Data Univariant**</font><br/>
1.	Analisis Variabel English
Q1 = 425, Median = 500, Q3= 570. Dari visualisai boxplot diatas, dapat diketahui bahwa dari boxplot tersebut terdapat pencilan atas dan pencilan bawah meskipun pencilan atas lebih banyak dari pada pencilan bawah. Hal ini menunjukkan adanya kemencengan atau kecenderungan positif. Sehingga didapatkan penyebaran distribusi data yang simetris pada boxplot.



```{r}
boxplot(df$collegeGPA, col = "skyblue", main ="College GPA")
summary(df$collegeGPA)
```
<font size="2">**Eksplorasi Data Univariant**</font><br/>
2.	Analisis Variabel College GPA
Q1 = 66.53, Median = 71.80, Q3 = 76.30. Dari visualisai boxplot diatas, dapat diketahui bahwa dari boxplot tersebut terdapat pencilan atas dan pencilan bawah meskipun pencilan atas lebih banyak dari pada pencilan bawah. Hal ini menunjukkan adanya kemencengan atau kecenderungan ke arah yang positif. Sehingga didapatkan penyebaran distribusi data yang simetris pada boxplot.



```{r}
boxplot(df$Logical, col = "darkolivegreen2", main ="Logical")
summary(df$Logical)
```
<font size="2">**Eksplorasi Data Univariant**</font><br/>
3.	Variabel Logical
Q1 = 441.2, Median = 505, Q3 = 565 . Dari visualisai boxplot diatas, dapat diketahui bahwa dari boxplot tersebut terdapat pencilan atas dan pencilan bawah meskipun pencilan bawah lebih banyak dari pada pencilan atas. Hal ini menunjukkan adanya kemencengan atau kecenderungan ke arah yang negatif. Sehingga didapatkan penyebaran distribusi data yang simetris pada boxplot.



```{r}
boxplot(df$Salary, col = "darkgoldenrod", main ="Salary")
summary(df$Salary)
```
<font size="2">**Eksplorasi Data Univariant**</font><br/>
4.	Variabel Salary
Q1 = 180000, Median = 300000, Q3 = 370000. Dari visualisai boxplot diatas, dapat diketahui bahwa dari boxplot tersebut hanya terdapat pencilan atas yang sangat banyak. Hal ini menunjukkan adanya kemencengan atau kecenderungan ke arah yang positif. Sehingga didapatkan penyebaran distribusi data yang hampir mendekati kuartil 3 pada boxplot.



```{r}
ggplot(data, aes(x = factor(Gender), color = Gender, y = English)) +
  geom_boxplot(outlier.colour="black", outlier.shape=16, outlier.size=1, notch=FALSE) 
```
<font size="2">**Eksplorasi Data Multivariant**</font><br/>    
-	Variabel English dengan Variabel gender
Dari visualisasi data diatas, dapat diketahui bahwa skor inggris yang dimiliki male dan female dari boxplot tersebut bersifat simetris karena mediannya berada ditengah-tengah. Selain itu, dapat dilihat bahwa di boxplot female memiliki pencilan atas sementara male memiliki pencilan atas dan bawah.







